【裁判字號】    92,訴,696
【裁判日期】    920530
【裁判案由】    毒品危害防制條例
【裁判全文】
臺灣臺北地方法院刑事判決                          九十二年度訴字第六九六號
    公  訴  人  臺灣臺北地方法院檢察署檢察官
    被      告  甲○○
右列被告因違反毒品危害防制條例案件，經檢察官提起公訴（九十二年度毒偵字第二
五二號），本院判決如左：
    主  文
甲○○連續施用第一級毒品，處有期徒刑壹年。
扣案之第一級毒品海洛因貳包（淨重共零點肆公克、包裝重共零點陸陸公克）均沒收
銷燬之。
    事  實
一、甲○○前於民國八十八年間因違反毒品危害防制條例案件，經台灣板橋地方法院
    以八十八度毒聲字第五二五六號裁定送觀察、勒戒後，認有繼續施用毒品之傾向
    ，經台灣板橋地方法院以八十八年度毒聲字第六四七六號裁定令入戒治處所以強
    制戒治一年，再經台灣板橋地方法院以八十九年度毒聲字第一八五六號裁定停止
    戒治，所餘戒治期間付保護管束，於八十九年十月十三日強制戒治期滿，經台灣
    板橋地方法院檢察署檢察官於八十九年十一月二十四日以八十九年度戒毒偵字第
    八二六號處分不起訴確定，又於九十一年間再因施用毒品案件，經台灣板橋地方
    法院以九十一年度毒聲字第三六六號裁定令入戒治處所施以強制戒治一年，另台
    灣板橋地方法院檢察署檢察官以九十一年度毒偵字第二一０號聲請簡易判決處刑
    ，經台灣板橋地方院於九十一年五月十五日以九十一年度重簡字第四九六號判處
    有期徒刑四月，如易科罰金，以三百元折算一日，並於九十一年六月十日確定（
    下稱前案），拒不到案執行強制戒治及有期徒刑，猶不思戒除毒癮，竟基於施用
    第一級毒品海洛因之概括犯意，於前案確定後，自九十一年六月中旬某日起至同
    年八月十八日凌晨許，每週約一次，連續在台北縣汐止市境內林肯大郡居所、友
    人高恆偉位於台北縣汐止市○道街九巷二弄四號住所等處施用第一級毒品海洛因
    多次，嗣為警於九十一年八月十九日凌晨零時四十分許與友人高恆偉同時在台北
    市中山區○○○路、農安街口查獲，並在其左手掌中扣得第一級毒品海洛因二包
    （淨重共０．四公克、包裝重共０．六六公克），另在高恆偉所持有之手提包內
    扣得預備供施用海洛因所用之注射針筒八支。
二、案經台北市政府警察局中山分局報請臺灣臺北地方法院檢察署檢察官偵查起訴。
    理  由
一、訊據被告甲○○對於右揭事實坦承不諱，且其於九十一年八月十九日凌晨零時四
    十分許在台北市中山區○○○路、農安街口為警查獲後經警採尿送驗，以ＥＩＡ
    酵素免疫分析法初步檢驗、及ＧＣ／ＭＳ氣相層析／質普儀法確認檢驗，檢驗結
    果均呈海洛因之代謝物嗎啡之陽性反應，有台灣尖端先進生技醫學檢驗股份有限
    公司九十一年十二月六日濫用藥物尿液檢驗報告一件在卷足憑，復有其持有之第
    一級海洛因二包（淨重共０．四公克、包裝重共０．六六公克，有法務部調查局
    九十一年十月十一日調科壹字第０二０００五五六一號鑑定通知書一紙附卷可稽
    ）扣案可稽；又被告前於八十八年間因違反毒品危害防制條例案件，經台灣板橋
    地方法院以八十八度毒聲字第五二五六號裁定送觀察、勒戒後，認有繼續施用毒
    品之傾向，經台灣板橋地方法院以八十八年度毒聲字第六四七六號裁定令入戒治
    處所以強制戒治一年，再經台灣板橋地方法院以八十九年度毒聲字第一八五六號
    裁定停止戒治，所餘戒治期間付保護管束，於八十九年十月十三日強制戒治期滿
    ，經台灣板橋地方法院檢察署檢察官於八十九年十一月二十四日以八十九年度戒
    毒偵字第八二六號處分不起訴確定，又於九十一年間再因施用毒品案件，經台灣
    板橋地方法院以九十一年度毒聲字第三六六號裁定令入戒治處所施以強制戒治一
    年，另台灣板橋地方法院檢察署檢察官以九十一年度毒偵字第二一０號聲請簡易
    判決處刑，經台灣板橋地方院於九十一年五月十五日以九十一年度重簡字第四九
    六號判處有期徒刑四月，如易科罰金，以三百元折算一日，並於九十一年六月十
    日確定，有不起訴處分書、聲請簡易判決處刑書、臺灣高等法院被告全國前案紀
    錄表、臺灣臺北地方法院檢察署刑案資料查註記錄表等影本各一件在卷可憑，足
    徵被告出於任意性之自白與事實相符。本件事證明確，被告三犯施用第一級毒品
    之犯行，堪以認定。
二、核被告所為，係犯毒品危害防制條例第十條第一項之施用第一級毒品海洛因罪。
    起訴書雖僅記載被告於九十一年八月十九日凌晨三時許回溯二十六小時內某時段
    在台灣地區不詳地點施用第一級毒品海洛因一次之犯行，未記載其於前案確定後
    ，自九十一年六月中旬某日起至同年八月十八日凌晨許，每週約一次，連續在台
    北縣汐止市境內林肯大郡居所、友人高恆偉位於台北縣汐止市○道街九巷二弄四
    號住所等處施用第一級毒品海洛因多次之事實，惟業據蒞庭檢察官補正犯罪事實
    ，且與起訴部分有連續犯之裁判上一罪關係，為起訴效力所及，自屬本院審理範
    圍，附此說明。被告住所地在台北縣蘆洲市○○路四六巷五十號一樓，居所地在
    台北縣汐止市，其連續施用第一級毒品之地點均在台北縣汐止市，雖均非本院轄
    區，惟被告於九十一年八月十九日凌晨零時四十分許與友人高恆偉在台北市中山
    區○○○路、農安街口為警查獲時，亦同時為警在其左手掌中扣得第一級海洛因
    二包（淨重共０．四公克、包裝重共０．六六公克），而被告持有第一級毒品海
    洛因之犯行，為其施用第一級毒品海洛因之低度行為，故本件查獲地即台北市中
    山區○○○路、農安街口亦屬犯罪地，屬本院轄區，本院就本件有管轄權，併予
    敘明。被告施用第一級毒品海洛因先後持有之低度行為，為施用之高度行為所吸
    收，不另論罪。被告先後多次施用第一級毒品海洛因之行為，時間緊接，所犯係
    構成要件相同之罪名，顯係基於概括犯意反覆為之，為連續犯，應依刑法第五十
    六條規定論以一罪論並加重其刑。爰審酌被告因施用毒品觸法，經警查獲後仍不
    斷然戒絕，隨即再犯，顯未因前所受觀察勒戒、戒治處分而決心改過，又再次施
    用並經二次驗尿查獲，本件施用毒品之動機、目的係難忍毒癮、施用次數近十次
    、所生危害係戕害一己之身體健康，本不宜輕恕，惟念其犯罪後坦承犯行，態度
    尚佳等一切情狀，量處如主文所示之刑。扣案之海洛因二包（淨重共０．四公克
    、包裝重共０．六六公克），屬毒品危害防制條例第二條第二項第一款所稱之第
    一級毒品，為查獲之毒品，不問是否屬被告所有，均應依同法第十八條第一項前
    段之規定宣告沒收銷燬之；另扣案之未使用過之注射針筒八支，係警方另在被告
    之友人高恆偉所持有之手提包內扣得，被告亦否認為其所有，業據其供明在卷，
    且性質上非專供施用毒品用之物，本院無從宣告沒收，另予說明。
據上論斷，應依刑事訴訟法第二百九十九條第一項前段，毒品危害防制條例第十條第
一項、第十八條第一項前段，刑法第十一條前段、第五十六條，判決如主文。
本案經檢察官俞秀端到庭執行職務。
中      華      民      國    九十二    年       五      月     三十    日
                                      臺灣臺北地方法院刑事第六庭
                                          法  官    黃  雅  芬
右正本證明與原本無異。
如不服本判決，應於判決送達後十日內，向本院提出上訴狀。
                                          書記官    楊  麗  娟
中      華      民國    九十二    年       五      月     三十    日
附錄本案論罪科刑法條：
毒品危害防制條例第十條第一項
施用第一級毒品者，處六月以上五年以下有期徒刑。


司法院資訊處製作；財團法人民間司法改革基金會備份。
